Inventaris van het archief van het Kabinet des Konings, (1814) 1841-1897
Nationaal Archief, Den Haag
- Niet-geheim archief, I
  - Verbaal: wetten, Koninklijke besluiten, kabinetsbrieven, 1841-1897; 1-3500; 3500 pakken
    - 1861 december 25 - 31, 1348
    - 1862 januari 1 - 6, 1349
    - 1862 januari 7 - 9, 1350
    - 1862 januari 10 - 15, 1351
    - 1862 januari 16 - 21, 1352
    - 1862 januari 22 - 26, 1353
    - 1862 januari 27 - 31, 1354
    - 1862 februari 1 - 6, 1355
    - 1862 februari 7 - 12, 1356
    - 1862 februari 13 - 18, 1357
    - 1862 februari 19 - 24, 1358
    - 1862 februari 25 - 28, 1359
    - 1862 maart 1 - 6, 1360
    - 1862 maart 1 - 12, 1361
    - 1862 maart 13 - 18, 1362
    - 1862 maart 19 - 24, 1363
    - 1862 maart 25 - 31, 1364
    - 1862 april 1 - 5, 1365
    - 1862 april 6 - 12, 1366
    - 1862 april 13 - 18, 1367
    - 1862 april 19 - 30, 1368
    - 1862 mei 1 - 6, 1369
    - 1862 mei 7 - 12, 1370
    - 1862 mei 13 - 18, 1371
    - 1862 mei 19 - 26, 1372
    - 1862 mei 27 - 31, 1373
    - 1862 juni 1 - 6, 1374
    - 1862 juni 7 - 15, 1375
    - 1862 juni 16 - 20, 1376
    - 1862 juni 21 - 25, 1377
    - 1862 juni 26 - 30, 1378
    - 1862 juli 1 - 6, 1379
    - 1862 juli 7 - 15, 1380
    - 1862 juli 16 - 21, 1381
    - 1862 juli 22 - 31, 1382
    - 1862 augustus 1 - 8, 1383A
    - Koninklijke Besluiten van 8 augustus 1862 nr. 83 en 84 ter vaststelling van de Wetten voor afschaffing slavernij in Suriname en de Nederlandse Antillen, 1383B; 1 omslag
    - 1862 augustus 9 - 15, 1384
    - 1862 augustus 16 - 23, 1385
    - 1862 augustus 24 - 31, 1386
    - 1862 september 1 - 3, 1387
    - 1862 september 4 - 10, 1388
    - 1862 september 11 - 18, 1389
    - 1862 september 19 - 25, 1390
    - 1862 september 26 - 30, 1391
    - 1862 oktober 1 - 6, 1392
    - 1862 oktober 7 - 15, 1393
    - 1862 oktober 16 - 24, 1394
    - 1862 oktober 25 - 31, 1395
    - 1862 november 1 - 6, 1396
    - 1862 november 7 - 12, 1397
    - 1862 november 13 - 21, 1398
    - 1862 november 22 - 30, 1399
    - 1862 december 1 - 10, 1400
    - 1862 december 11 - 16, 1401
    - 1862 december 17 - 20, 1402
    - 1862 december 21 - 27, 1403
    - 1862 december 28 - 31, 1404
    - 1863 januari 1 - 6, 1405
    - 1863 januari 7 - 12, 1406
    - 1863 januari 13 - 18, 1407
    - 1863 januari 19 - 26, 1408
    - 1863 januari 27 - 31, 1409
    - 1863 februari 1 - 6, 1410
    - 1863 februari 7 - 12, 1411
    - 1863 februari 13 - 17, 1412
    - 1863 februari 18 - 22, 1413
    - 1863 februari 23 - 28, 1414
    - 1863 maart 1 - 6, 1415
    - 1863 maart 7 - 12, 1416
    - 1863 maart 13 - 18, 1417
    - 1863 maart 19 - 25, 1418
    - 1863 maart 26 - 31, 1419
    - 1863 april 1 - 8, 1420
    - 1863 april 9 - 14, 1421
    - 1863 april 15 - 20, 1422
    - 1863 april 21 - 25, 1423
    - 1863 april 26 - 30, 1424
    - 1863 mei 1 - 6, 1425
    - 1863 mei 7 - 10, 1426
    - 1863 mei 11 - 15, 1427
    - 1863 mei 16 - 22, 1428
    - 1863 mei 23 - 27, 1429
    - 1863 mei 28 - 31, 1430
    - 1863 juni 1 - 6, 1431
    - 1863 juni 7 - 12, 1432
    - 1863 juni 13 - 18, 1433
    - 1863 juni 19 - 24, 1434
    - 1863 juni 25 - 30, 1435
    - 1863 juli 1 - 4, 1436
    - 1863 juli 5 - 10, 1437
    - 1863 juli 11 - 15, 1438
    - 1863 juli 16 - 21, 1439
    - 1863 juli 22 - 27, 1440
    - 1863 juli 28 - 31, 1441
    - 1863 augustus 1 - 5, 1442
    - 1863 augustus 6 - 12, 1443
    - 1863 augustus 13 - 21, 1444
    - 1863 augustus 22 - 25, 1445
    - 1863 augustus 26 - 31, 1446
    - 1863 september 1 - 8, 1447
    - 1863 september 9 - 12, 1448
    - 1863 september 13 - 10, 1449
    - 1863 september 19 - 23, 1450
    - 1863 september 24 - 26, 1451
    - 1863 september 27 - 30, 1452
    - 1863 oktober 1 - 6, 1453
    - 1863 oktober 7 - 10, 1454
    - 1863 oktober 11 - 17, 1455
    - 1863 oktober 18 - 23, 1456
    - 1863 oktober 24 - 31, 1457
    - 1863 november 1 - 8, 1458
    - 1863 november 9 - 14, 1459
    - 1863 november 15 - 22, 1460
    - 1863 november 23 - 30, 1461
    - 1863 december 1 - 6, 1462
    - 1863 december 7 - 12, 1463
    - 1863 december 13 - 18, 1464
    - 1863 december 19 - 24, 1465
    - 1863 december 25 - 31, 1466
    - 1864 januari 1 - 6, 1467
    - 1864 januari 7 - 12, 1468
    - 1864 januari 13 - 18, 1469
    - 1864 januari 19 - 24, 1470
    - 1864 januari 25 - 31, 1471
    - 1864 februari 1 - 6, 1472
    - 1864 februari 7 - 15, 1473
    - 1864 februari 16 - 18, 1474
    - 1864 februari 19 - 20, 1475
    - 1864 februari 21 - 24, 1476
    - 1864 februari 25 - 29, 1477
    - 1864 maart 1 - 5, 1478
    - 1864 maart 6 - 12, 1479
    - 1864 maart 13 - 18, 1480
    - 1864 maart 19 - 24, 1481
    - 1864 maart 25 - 31, 1482
    - 1864 april 1 - 6, 1483
    - 1864 april 7 - 14, 1484
    - 1864 april 15 - 20, 1485
    - 1864 april 21 - 26, 1486
    - 1864 april 27 - 30, 1487
    - 1864 mei 1 - 9, 1488
    - 1864 mei 10 - 15, 1489
    - 1864 mei 16 - 21, 1490
    - 1864 mei 22 - 31, 1491
    - 1864 juni 1 - 6, 1492
    - 1864 juni 7 - 12, 1493
    - 1864 juni 13 - 18, 1494
    - 1864 juni 19 - 24, 1495
    - 1864 juni 25 - 30, 1496
    - 1864 juli 1 - 5, 1497
    - 1864 juli 6 - 12, 1498
    - 1864 juli 13 - 18, 1499
    - 1864 juli 19 - 24, 1500
    - 1864 juli 25 - 31, 1501
    - 1864 augustus 1 - 12, 1502
    - 1864 augustus 13 - 18, 1503
    - 1864 augustus 19 - 24, 1504
    - 1864 augustus 25 - 31, 1505
    - 1864 september 1 - 5, 1506
    - 1864 september 6 - 12, 1507
    - 1864 september 13 - 18, 1508
    - 1864 september 19 - 25, 1509
    - 1864 september 26 - 30, 1510
    - 1864 oktober 1 - 9, 1511
    - 1864 oktober 10 - 15, 1512
    - 1864 oktober 16 - 24, 1513
    - 1864 oktober 25 - 31, 1514
    - 1864 november 1 - 6, 1515
    - 1864 november 7 - 15, 1516
    - 1864 november 16 - 22, 1517
    - 1864 november 23 - 30, 1518
    - 1864 december 1 - 6, 1519
    - 1864 december 7 - 12, 1520
    - 1864 december 13 - 19, 1521
    - 1864 december 20 - 26, 1522
    - 1864 december 27 - 31, 1523
    - 1865 januari 1 - 8, 1524
    - 1865 januari 9 - 14, 1525
    - 1865 januari 15 - 18, 1526
    - 1865 januari 19 - 24, 1527
    - 1865 januari 25 - 31, 1528
    - 1865 februari 1 - 8, 1529
    - 1865 februari 9 - 15, 1530
    - 1865 februari 16 - 21, 1531
    - 1865 februari 22 - 28, 1532
    - 1865 maart 1 - 8, 1533
    - 1865 maart 9 - 15, 1534
    - 1865 maart 16 - 24, 1535
    - 1865 maart 25 - 31, 1536
    - 1865 april 1 - 6, 1537
    - 1865 april 7 - 12, 1538
    - 1865 april 13 - 18, 1539
    - 1865 april 19 - 24, 1540
    - 1865 april 25 - 30, 1541
    - 1865 mei 1 - 6, 1542
    - 1865 mei 7 - 12, 1543
    - 1865 mei 13 - 18, 1544
    - 1865 mei 19 - 24, 1545
    - 1865 mei 25 - 31, 1546
    - 1865 juni 1 - 6, 1547
    - 1865 juni 1 - 12, 1548
    - 1865 juni 13 - 18, 1549
    - 1865 juni 19 - 23, 1550
    - 1865 juni 24 - 30, 1551
    - 1865 juli 1 - 8, 1552
    - 1865 juli 9 - 18, 1553
    - 1865 juli 19 - 23, 1554
    - 1865 juli 24 - 31, 1555
    - 1865 augustus 1 - 8, 1556
    - 1865 augustus 9 - 14., 1557
    - 1865 augustus 15 - 24, 1558
    - 1865 augustus 25 - 31, 1559
    - 1865 september 1 - 3, 1560
    - 1865 september 4 - 12, 1561
    - 1865 september 13 - 18, 1562
    - 1865 september 19 - 21, 1563
    - 1865 september 22 - 26, 1564
    - 1865 september 27 - 30, 1565
    - 1865 oktober 1 - 6, 1566
    - 1865 oktober 7 - 12, 1567
    - 1865 oktober 13 - 17, 1568
    - 1865 oktober 18 - 22, 1569
    - 1865 oktober 23 - 27, 1570
    - 1865 oktober 28 - 31, 1571
    - 1865 november 1 - 6, 1572
    - 1865 november 7 - 12, 1573
    - 1865 november 13 - 18, 1574
    - 1865 november 19 - 24, 1575
    - 1865 november 25 - 30, 1576
    - 1865 december 1 - 6, 1577
    - 1865 december 7 - 12, 1578
    - 1865 december 13 - 18, 1579
    - 1865 december 19 - 25, 1580
    - 1865 december 26 - 31, 1581
    - 1866 januari 1 - 5, 1582
    - 1866 januari 6 - 10, 1583
    - 1866 januari 11 - 15, 1584
    - 1866 januari 16 - 21, 1585
    - 1866 januari 22 - 25, 1586
    - 1866 januari 26 - 31, 1587
    - 1866 februari 1 - 5, 1588
    - 1866 februari 6 - 10, 1589
    - 1866 februari 11 - 15, 1590
    - 1866 februari 16 - 20, 1591
    - 1866 februari 21 - 23, 1592
    - 1866 februari 24 - 28, 1593
    - 1866 maart 1 - 6, 1594
    - 1866 maart 7 - 12, 1595
    - 1866 maart 13 - 18, 1596
    - 1866 maart 19 - 25, 1597
    - 1866 maart 26 - 31, 1598
    - 1866 april 1 - 8, 1599
    - 1866 april 9 - 12, 1600
    - 1866 april 13 - 18, 1601
    - 1866 april 19 - 24, 1602
    - 1866 april 25 - 30, 1603
    - 1866 mei 1 - 6, 1604
    - 1866 mei 7 - 12, 1605
    - 1866 mei 13 - 18, 1606
    - 1866 mei 19 - 26, 1607
    - 1866 mei 27 - 31, 1608
    - 1866 juni 1 - 6, 1609
    - 1866 juni 7 - 12, 1610
    - 1866 juni 13 - 18, 1611
    - 1866 juni 19 - 25, 1612
    - 1866 juni 26 - 30, 1613
    - 1866 juli 1 - 6, 1614
    - 1866 juli 7 - 14, 1615
    - 1866 juli 15 - 20, 1616
    - 1866 juli 21 - 25, 1617
    - 1866 juli 26 - 31, 1618
    - 1866 augustus 1 - 6, 1619
    - 1866 augustus 7 - 14, 1620
    - 1866 augustus 1 5 - 20, 1621
    - 1866 augustus 21 - 27, 1622
    - 1866 augustus 28 - 31, 1623
    - 1866 september 1 - 5, 1624
    - 1866 september 6 - 12, 1625
    - 1866 september 13 - 19, 1626
    - 1866 september 20 - 24, 1627
    - 1866 september 25 - 30, 1628
    - 1866 oktober 1 - 6, 1629
    - 1866 oktober 7 - 12, 1630
    - 1866 oktober 13 - 18, 1631
    - 1866 oktober 19 - 25, 1632
    - 1866 oktober 26 - 31, 1633
    - 1866 november 1 - 6, 1634
    - 1866 november 7 - 12, 1635
    - 1866 november 13 - 18, 1636
    - 1866 november 19 - 24, 1637
    - 1866 november 25 - 30, 1638
    - 1866 december 1 - 6, 1639
    - 1866 december 7 - 12, 1640
    - 1866 december 13 - 18, 1641
    - 1866 december 19 - 24, 1642
    - 1866 december 25 - 31, 1643
    - 1867 januari 1 - 6, 1644
    - 1867 januari 7 - 12, 1645
    - 1867 januari 13 - 18, 1646
    - 1867 januari 19 - 24, 1647
    - 1867 januari 25 - 31, 1648
    - 1867 februari 1 - 6, 1649
    - 1867 februari 7 - 12, 1650
    - 1867 februari 13 - 16, 1651
    - 1867 februari 17 - 21, 1652
    - 1867 februari 22 - 28, 1653
    - 1867 maart 1 - 6, 1654
    - 1867 maart 7 - 12, 1655
    - 1867 maart 13 - 18, 1656
    - 1867 maart 19 - 24, 1657
    - 1867 maart 25 - 31, 1658
    - 1867 april 1 - 6, 1659
    - 1867 april 7 - 12, 1660
    - 1867 april 13 - 18, 1661
    - 1867 april 19 - 24, 1662
    - 1867 april 25 - 30, 1663
    - 1867 mei 1 - 4, 1664
    - 1867 mei 5 - 10, 1665
    - 1867 mei 11 - 16, 1666
    - 1867 mei 17 - 23, 1667
    - 1867 mei 24 - 31, 1668
    - 1867 juni 1 - 5, 1669
    - 1867 juni 6 - 13, 1670
    - 1867 juni 14 - 19, 1671
    - 1867 juni 20 - 24, 1672
    - 1867 juni 25 - 30, 1673
    - 1867 juli 1 - 8, 1674
    - 1867 juli 9 - 13, 1675
    - 1867 juli 14 - 20, 1676
    - 1867 juli 21 - 25, 1677
    - 1867 juli 26 - 31, 1678
    - 1867 augustus 1 - 5, 1679
    - 1867 augustus 6 - 10, 1680
    - 1867 augustus 11 - 18, 1681
    - 1867 augustus 19 - 25, 1682
    - 1867 augustus 26 - 31, 1683
    - 1867 september 1 - 6, 1684
    - 1867 september 7 - 11, 1685
    - 1867 september 12 - 16, 1686
    - 1867 september 17 - 21, 1687
    - 1867 september 22 - 30, 1688
    - 1867 oktober 1 - 6, 1689
    - 1867 oktober 7 - 12, 1690
    - 1867 oktober 13 - 18, 1691
    - 1867 oktober 19 - 24, 1692
    - 1867 oktober 25 - 31, 1693
    - 1867 november 1 - 7, 1694
    - 1867 november 8 - 12, 1695
    - 1867 november 13 - 18, 1696
    - 1867 november 19 - 24, 1697
    - 1867 november 25 - 30., 1698
    - 1867 december 1 - 6, 1699
    - 1867 december 7 - 10, 1700
    - 1867 december 11 - 14, 1701
    - 1867 december 15 - 20., 1702
    - 1867 december 21 - 26, 1703
    - 1867 december 27 - 31, 1704
    - 1868 januari 1 - 6, 1705
    - 1868 januari 7 - 11, 1706
    - 1868 januari 12 - 17, 1707
    - 1868 januari 18 - 24, 1708
    - 1868 januari 25 - 31, 1709
    - 1868 februari 1 - 6, 1710
    - 1868 februari 7 - 14, 1711
    - 1868 februari 15 - 20, 1712
    - 1868 februari 21 - 25, 1713
    - 1868 februari 26 - 29, 1714
    - 1868 maart 1 - 6, 1715
    - 1868 maart 1 - 13, 1716
    - 1868 maart 14 - 18, 1717
    - 1868 maart 19 - 25, 1718
    - 1868 maart 26 - 31, 1719
    - 1868 april 1 - 6, 1720
    - 1868 april 7 - 12, 1721
    - 1868 april 13 - 19, 1722
    - 1868 april 20 - 24, 1723
    - 1868 april 25 - 30, 1724
    - 1868 mei 1 - 6, 1725
    - 1868 mei 7 - 14, 1726
    - 1868 mei 15 - 19, 1727
    - 1868 mei 20 - 26, 1728
    - 1868 mei 27 - 31, 1729
    - 1868 juni 1 - 6, 1730
    - 1868 juni 7 - 12, 1731
    - 1868 juni 13 - 18, 1732
    - 1868 juni 19 - 24, 1733
    - 1868 juni 25 - 30, 1734
    - 1868 juli 1 - 8, 1735
    - 1868 juli 9 - 15, 1736
    - 1868 juli 16 - 22, 1737
    - 1868 juli 23 - 31, 1738
    - 1868 augustus 1 - 6, 1739
    - 1868 augustus 7 - 12, 1740
    - 1868 augustus 13 - 19, 1741
    - 1868 augustus 20 - 26, 1742
    - 1868 augustus 27 - 31, 1743
    - 1868 september 1 - 4, 1744
    - 1868 september 5 - 10, 1745
    - 1868 september 11 - 18, 1746
    - 1868 september 19 - 24, 1747
    - 1868 september 25 - 30, 1748
    - 1868 oktober 1 - 6, 1749
    - 1868 oktober 7 - 12, 1750
    - 1868 oktober 13 - 18, 1751
    - 1868 oktober 19 - 24, 1752
    - 1868 oktober 25 - 31, 1753
    - 1868 november 1 - 6, 1754
    - 1868 november 7 - 15, 1755
    - 1868 november 16 - 20, 1756
    - 1868 november 21 - 25, 1757
    - 1868 november 26 - 30, 1758
    - 1868 december 1 - 6, 1759
    - 1868 december 7 - 12, 1760
    - 1868 december 13 - 17, 1761
    - 1868 december 18 - 21, 1762
    - 1868 december 22 - 26, 1763
    - 1868 december 27 - 31, 1764
    - 1869 januari 1 - 8, 1765
    - 1869 januari 9 - 14, 1766
    - 1869 januari 15 - 19, 1767
    - 1869 januari 20 - 24, 1768
    - 1869 januari 25 - 31, 1769
    - 1869 februari 1 - 7, 1770
    - 1869 februari 8 - 13, 1771
    - 1869 februari 14 - 20, 1772
    - 1869 februari 21 - 28, 1773
    - 1869 maart 1 - 5, 1774
    - 1869 maart 6 - 12, 1775
    - 1869 maart 13 - 18, 1776
    - 1869 maart 19 - 24, 1777
    - 1869 maart 25 - 31, 1778
    - 1869 april 1 - 7, 1779
    - 1869 april 8 - 11, 1780
    - 1869 april 12 - 18, 1781
    - 1869 april 19 - 24, 1782
    - 1869 april 25 - 30, 1783
    - 1869 mei 1 - 6, 1784
    - 1869 mei 7 - 14, 1785
    - 1869 mei 15 - 20, 1786
    - 1869 mei 21 - 27, 1787
    - 1869 mei 28 - 31, 1788
    - 1869 juni 1 - 6, 1789
    - 1869 juni 7 - 12, 1790
    - 1869 juni 13 - 18, 1791
    - 1869 juni 19 - 24, 1792
    - 1869 juni 25 - 30, 1793
    - 1869 juli 1 - 6, 1794
    - 1869 juli 7 - 12, 1795
    - 1869 juli 13 - 18, 1796
    - 1869 juli 19 - 24, 1797
    - 1869 juli 25 - 31, 1798
    - 1869 augustus 1 - 6, 1799
    - 1869 augustus 7 - 14, 1800
    - 1869 augustus 15 - 22, 1801
    - 1869 augustus 23 - 31, 1802
    - 1869 september 1 - 6, 1803
    - 1869 september 7 - 10, 1804
    - 1869 september 11 - 15, 1805
    - 1869 september 16 - 21, 1806
    - 1869 september 22 - 30, 1807
    - 1869 oktober 1 - 9, 1808
    - 1869 oktober 10 - 15, 1809
    - 1869 oktober 16 - 23, 1810
    - 1869 oktober 24 - 31, 1811
    - 1869 november 1 - 6, 1812
    - 1869 november 7 - 14, 1813
    - 1869 november 15 - 18, 1814
    - 1869 november 19 - 25, 1815
    - 1869 november 26 - 30, 1816
    - 1869 december 1 - 6, 1817
    - 1869 december 7 - 13, 1818
    - 1869 december 14 - 17, 1819
    - 1869 december 18 - 23, 1820
    - 1869 december 24 - 28, 1821
    - 1869 december 29 - 31, 1822
    - 1870 januari 1 - 7, 1823
    - 1870 januari 8 - 13, 1824
    - 1870 januari 14 - 19, 1825
    - 1870 januari 20 - 25, 1826
    - 1870 januari 26 - 31, 1827
    - 1870 februari 1 - 6, 1828
    - 1870 februari 7 - 13, 1829
    - 1870 februari 14 - 20, 1830
    - 1870 februari 21 - 28, 1831
    - 1870 maart 1 - 6, 1832
    - 1870 maart 7 - 12, 1833
    - 1870 maart 13 - 21, 1834
    - 1870 maart 22 - 27, 1835
    - 1870 maart 28 - 31, 1836
    - 1870 april 1 - 6, 1837
    - 1870 april 7 - 14, 1838
    - 1870 april 15 - 22, 1839
    - 1870 april 23 - 30, 1840
    - 1870 mei 1 - 8, 1841
    - 1870 mei 9 - 14, 1842
    - 1870 mei 15 - 22, 1843
    - 1870 mei 23 - 31, 1844
    - 1870 juni 1 - 6, 1845
    - 1870 juni 7 - 12, 1846
    - 1870 juni 13 - 18, 1847
    - 1870 juni 19 - 25, 1848
    - 1870 juni 26 - 30, 1849
    - 1870 juli 1 - 6, 1850
    - 1870 juli 7 - 12, 1851
    - 1870 juli 13 - 18, 1852
    - 1870 juli 19 - 22, 1853
    - 1870 juli 23 - 26, 1854
    - 1870 juli 27 - 31, 1855
    - 1870 augustus 1 -. 5, 1856
    - 1870 augustus 6 - 11, 1857
    - 1870 augustus 12 - 18, 1858
    - 1870 augustus 19 - 25, 1859
    - 1870 augustus 26 - 31, 1860
    - 1870 september 1 - 6, 1861
    - 1870 september 7 - 15, 1862
    - 1870 september 16 - 23, 1863A
    - Koninklijk Besluit van 17 september 1870 nr. 25 ter vaststelling van de Wet tot afschaffing van de doodstraf, 1870 september 17, 1863B; 1 omslag
    - 1870 september 24 - 30, 1864
    - 1870 oktober 1 - 6, 1865
    - 1870 oktober 7 - 12, 1866
    - 1870 oktober 13 - 18, 1867
    - 1870 oktober 19 - 26, 1868
    - 1870 oktober 27 - 31, 1869
    - 1870 november 1 - 6, 1870
    - 1870 november 7 - 12, 1871
    - 1870 november 13 - 18, 1872
    - 1870 november 19 - 24, 1873
    - 1870 november 25 - 30, 1874
    - 1870 december 1 - 7, 1875
    - 1870 december 8 - 13, 1876
    - 1870 december 14 - 19, 1877
    - 1870 december 20 - 26, 1878
    - 1870 december 27 - 31, 1879
    - 1871 januari 1 - 8, 1880
    - 1871 januari 9 - 15, 1881
    - 1871 januari 16 - 22, 1882
    - 1871 januari 23 - 31, 1883
    - 1871 februari 1 - 8, 1884
    - 1871 februari 9 - 14, 1885
    - 1871 februari 15 - 21, 1886
    - 1871 februari 22 - 28, 1887
    - 1871 maart 1 - 6, 1888
    - 1871 maart 7 - 14, 1889
    - 1871 maart 15 - 20, 1890
    - 1871 maart 21 - 26, 1891
    - 1871 maart 27 - 31, 1892
    - 1871 april 1 - 6, 1893
    - 1871 april 7 - 15, 1894
    - 1871 april 16 - 23, 1895
    - 1871 april 24 - 30, 1896
    - 1871 mei 1 - 7, 1897
    - 1871 mei 8 - 14, 1898
    - 1871 mei 15 - 22, 1899
    - 1871 mei 23 - 31, 1900
    - 1871 juni 1 - 7, 1901
    - 1871 juni 8 - 14, 1902
    - 1871 juni 15 - 20, 1903
    - 1871 juni 21 - 25, 1904
    - 1871 juni 26 - 30, 1905
    - 1871 juli 1 - 7, 1906
    - 1871 juli 8 - 13, 1907
    - 1871 juli 14 - 17, 1908
    - 1871 juli 18 - 25, 1909
    - 1871 juli 26 - 31, 1910
    - 1871 augustus 1 - 8, 1911
    - 1871 augustus 9 - 15, 1912
    - 1871 augustus 16 - 24, 1913
    - 1871 augustus 25 - 31, 1914
    - 1871 september 1 - 8, 1915
    - 1871 september 9 - 12, 1916
    - 1871 september 13 - 21, 1917
    - 1871 september 22 - 30, 1918
    - 1871 oktober 1 - 9, 1919
    - 1871 oktober 10 - 18, 1920
    - 1871 oktober 19 - 25, 1921
    - 1871 oktober 26 - 31, 1922
    - 1871 november 1 - 7, 1923
    - 1871 november 8 - 12, 1924
    - 1871 november 13 - 18, 1925
    - 1871 november 19 - 23, 1926
    - 1871 november 24 - 30, 1927
    - 1871 december 1 - 8, 1928
    - 1871 december 9 - 13, 1929
    - 1871 december 14 - 20, 1930
    - 1871 december 21 - 23, 1931
    - 1871 december 24 - 28, 1932
    - 1871 december 29 - 31, 1933
    - 1872 januari 1 - 8, 1934
    - 1872 januari 9 - 13, 1935
    - 1872 januari 14 - 20, 1936
    - 1872 januari 21 - 26, 1937
    - 1872 januari 27 - 31, 1938
    - 1872 februari 1 - 6, 1939
    - 1872 februari 7 - 11, 1940
    - 1872 februari 12 - 16, 1941
    - 1872 februari 17 - 22, 1942
    - 1872 februari 23 - 29, 1943
    - 1872 maart 1 - 5, 1944
    - 1872 maart 6 - 10, 1945
    - 1872 maart 11 - 15, 1946
    - 1872 maart 16 - 20, 1947
    - 1872 maart 21 - 25, 1948
    - 1872 maart 26 - 31, 1949
    - 1872 april 1 - 7, 1950
    - 1872 april 8 - 13, 1951
    - 1872 april 14 - 18, 1952
    - 1872 april 19 - 24, 1953
    - 1872 april 25 - 30, 1954
    - 1872 mei 1 - 8, 1955
    - 1872 mei 9 - 14, 1956
    - 1872 mei 15 - 19, 1957
    - 1872 mei 20 - 25, 1958
    - 1872 mei 26 - 31, 1959
    - 1872 juni 1 - 7, 1960
    - 1872 juni 8 - 15, 1961
    - 1872 juni 16 - 19, 1962
    - 1872 juni 20 - 25, 1963
    - 1872 juni 26 - 30, 1964
    - 1872 juli 1 - 7, 1965
    - 1872 juli 8 - 13, 1966
    - 1872 juli 14 - 23, 1967
    - 1872 juli 24 - 31, 1968
    - 1872 augustus 1 - 8, 1969
    - 1872 augustus 9 - 15, 1970
    - 1872 augustus 16 - 22, 1971
    - 1872 augustus 23 - 31, 1972
    - 1872 september 1 - 9, 1973
    - 1872 september 10 - 15, 1974
    - 1872 september 16 - 21, 1975
    - 1872 september 22 - 30, 1976
    - 1872 oktober 1 - 8, 1977
    - 1872 oktober 9 - 15, 1978
    - 1872 oktober 16 - 23, 1979
    - 1872 oktober 24 - 31, 1980
    - 1872 november 1 - 10, 1981
    - 1872 november 11 - 17, 1982
    - 1872 november 18 - 24, 1983
    - 1872 november 25 - 30, 1984
    - 1872 december 1 - 8, 1985
    - 1872 december 9 - 16, 1986
    - 1872 december 11 - 25, 1987
    - 1872 december 26 - 31, 1988
    - 1873 januari 1 - 8, 1989
    - 1873 januari 9 - 15, 1990
    - 1873 januari 16 - 22, 1991
    - 1873 januari 23 - 31, 1992
    - 1873 februari 1 - 6, 1993
    - 1873 februari 1 - 13, 1994
    - 1873 februari 14 - 20, 1995
    - 1873 februari 21 - 28, 1996
    - 1873 maart 1 - 8, 1997
    - 1873 maart 9 - 17, 1998
    - 1873 maart 18 - 24, 1999
    - 1873 maart 25 - 31, 2000
    - 1873 april 1 - 7, 2001
    - 1873 april 8 - 15, 2002
    - 1873 april 16 - 23, 2003
    - 1873 april 24 - 30, 2004
    - 1873 mei 1 - 9, 2005
    - 1873 mei 10 - 16, 2006
    - 1873 mei 17 - 24, 2007
    - 1873 mei 25 - 31, 2008
    - 1873 juni 1 - 1, 2009
    - 1873 juni 8 - 13, 2010
    - 1873 juni 14 - 20, 2011
    - 1873 juni 21 - 30, 2012
    - 1873 juli 1 - 9, 2013
    - 1873 juli 10 - 18, 2014
    - 1873 juli 19 - 24, 2015
    - 1873 juli 25 - 31, 2016
    - 1873 augustus 1 - 12, 2017
    - 1873 augustus 13 - 16, 2018
    - 1873 augustus 17 - 23, 2019
    - 1873 augustus 24 - 28, 2020
    - 1873 augustus 29 - 31, 2021
    - 1873 september 1 - 9, 2022
    - 1873 september 10 - 14, 2023
    - 1873 september 15 - 22, 2024
    - 1873 september 23 - 30, 2025
    - 1873 oktober 1 - 7, 2026
    - 1873 oktober 8 - 16, 2027
    - 1873 oktober 17 - 25, 2028
    - 1873 oktober 26 - 31, 2029
    - 1873 november 1 - 7, 2030
    - 1873 november 8 - 15, 2031
    - 1873 november 16 - 23, 2032
    - 1873 november 24 - 30, 2033
    - 1873 december 1 - 7, 2034
    - 1873 december 8 - 16, 2035
    - 1873 december 17 - 24, 2036
    - 1873 december 25 - 31, 2037
    - 1874 januari 1 - 9, 2038
    - 1874 januari 10 - 16, 2039
    - 1874 januari 17 - 25, 2040
    - 1874 januari 26 - 31, 2041
    - 1874 februari 1 - 10, 2042
    - 1874 februari 11 - 19, 2043
    - 1874 februari 20 - 28, 2044
    - 1874 maart 1 - 9, 2045
    - 1874 maart 10 - 16, 2046
    - 1874 maart 17 - 24, 2047
    - 1874 maart 25 - 31, 2048
    - 1874 april 1 - 8, 2049
    - 1874 april 9 - 14, 2050
    - 1874 april 15 - 22, 2051
    - 1874 april 23 - 30, 2052
    - 1874 mei 1 - 7, 2053
    - 1874 mei 8 - 14, 2054
    - 1874 mei 15 - 24, 2055
    - 1874 mei 25 - 31, 2056
    - 1874 juni 1 - 6, 2057
    - 1874 juni 7 - 12, 2058
    - 1874 juni 13 - 17, 2059
    - 1874 juni 18 - 30, 2060
    - 1874 juli 1 - 7, 2061
    - 1874 juli 8 - 13, 2062
    - 1874 juli 14 - 21, 2063
    - 1874 juli 22 - 31, 2064
    - 1874 augustus 1 - 9, 2065
    - 1874 augustus 10 - 17, 2066
    - 1874 augustus 18 - 26, 2067
    - 1874 augustus 21 - 31, 2068
    - 1874 september 1 - 10, 2069
    - 1874 september 11 - 17, 2070
    - 1874 september 18 - 24, 2071A
    - Koninklijk Besluit 19 september 1874 nr. 29 ter vaststelling van het ‘Kinderwetje’ van Van Houten en bestrijding van kinderarbeid. 1874 september 19, 2071B; 1 omslag
    - 1874 september 25 - 30, 2072
    - 1874 oktober 1 - 8, 2073
    - 1874 oktober 9 - 15, 2074
    - 1874 oktober 16 - 21, 2075
    - 1874 oktober 22 - 31, 2076
    - 1874 november 1 - 6, 2077
    - 1874 november 7 - 14, 2078
    - 1874 november 15 - 22, 2079
    - 1874 november 23 - 30, 2080